臺灣高雄地方法院刑事判決　　　　　　　96年度易字第1104號
公　訴　人　臺灣高雄地方法院檢察署檢察官
被　　　告　甲○○
　　　　　　戊○○
上列被告因竊盜等案件，經檢察官提起公訴（96年度偵字第2342
號），本院判決如下：
    主  文
甲○○犯結夥竊盜罪，累犯，處有期徒刑拾月，減為有期徒刑伍
月；又犯攜帶兇器竊盜罪，累犯，處有期徒刑壹年貳月，減為有
期徒刑柒月；又犯竊盜罪，累犯，處有期徒刑壹年，減為有期徒
刑陸月。應執行有期徒刑壹年伍月。
戊○○犯收受贓物罪，累犯，處有期徒刑拾月，減為有期徒刑伍
月，如易科罰金，以新臺幣壹仟元折算壹日。
    事  實
一、甲○○前因竊盜案件，經本院以91年度易字第4063號判處有
    期徒刑1 年2 月確定，於民國93年12月19日因縮刑期滿執行
    完畢。仍不知悔改：
  (一)因丁○○於96年1 月5 日凌晨某時許，由戊○○騎乘丁○○
    所有車牌號碼為H9D-717 號重型機車後搭載丁○○，途經高
    雄市○○區○○路（起訴書誤載朝明路）206 號時，發現停
    放於前址旁之車牌號碼9R-368號營業用大貨車上，放置有鎳
    烙合金焊條數箱，遂見獵心喜，2 人返家後，在未告知戊○○下，由丁○○通知均不知悔改之丙○○、甲○○（丁○○
    、丙○○結夥竊盜部分已審結），3 人再共同意圖為自己不
    法所有而基於加重竊盜之犯意聯絡，於96年1 月5 日凌晨5
    時30分許，由丙○○駕駛丙○○父親所有之廂型車，搭載丁○○、甲○○，3 人齊至高雄市○○區○○路206 號上述營
    業用大貨車旁，丁○○等3 人徒手協力竊取放置於前開營業
    用大貨車上己○○所有之鎳烙合金焊條共10箱（價值新臺幣
    （下同）150 萬元），得手後3 人再合力將上開鎳烙合金焊
    條搬入丙○○駕駛之廂型車中，旋即逃離現場，將所竊得之
    鎳烙合金焊條10箱置放於丙○○住處。
  (二)甲○○基於意圖自己不法之所有，於96年2 月3 日晚上7 、
    8 時許，在高雄縣大社鄉某高架橋下，持置於車上客觀上足
    充兇器使用之一字型起子為工具（未經扣案），啟動庚○○
    所有於96年1 月31日下午5 時至翌日上午9 時內停放於高雄
    縣大樹鄉（起訴書誤載為大社）和山路468 號遭人竊取後停
    放之車號ZL -696 號框式自用大貨車（附加吊桿），竊取該
    車得手後逃離現場。
  (三)甲○○復與丙○○（丙○○共同竊盜部分已審結）共同基於
    意圖為自己不法所有之犯意聯絡，於96年2 月3 日由甲○○
    駕駛上開竊得之ZL-696號大貨車，至高雄縣大社鄉○○路62
    號「聯華氣體工業公司」（下稱聯華公司），利用上開貨車
    之吊桿，以吊掛方式竊得聯華公司所有之白鐵材質儲存槽3
    具，價值80萬元得手後逃離現場。嗣96年2 月4 日上午8 時
    、10時間，甲○○、丙○○至高雄市○○區○○路24-4號「
    驊鑠有限公司」變賣時，因變賣之方式可疑，經蕭錦璋報警
    處理，為警循線查獲，並扣得白鐵材質儲存槽3 具。
二、戊○○為丁○○胞弟，曾於93年間，因違反毒品危害防制條
    例案件，經臺灣高等法院高雄分院以94年度上訴字第1124號
    判決判處有期徒刑10月確定，甫於95年12月18日因縮刑期滿
    執行完畢出監；詎不知悔改，於不詳時間，戊○○知悉丁○○、甲○○及丙○○3 人（丁○○及丙○○竊盜部分已審結
    ）竊得鎳烙合金焊條10箱置放於丙○○住處後，仍於96年1
    月6 日下午4 時許，騎乘上開重型機車，後搭載丁○○前往
    丙○○住處，欲與丙○○分贓，惟與丙○○未遇，丁○○遂
    從渠3 人所竊之鎳烙合金焊條10箱中搬走2 箱，戊○○並基
    於收受贓物之犯意，將前述2 箱鎳烙合金載回其住處，其中
    0.5 箱並由丁○○丟棄在高雄縣仁武鄉○○村○○街旁大水
    溝裡。嗣己○○發覺並報警處理，為警循線查獲。並於同月
    11日上午11時50分許，由丙○○帶同警方在高雄縣鳥松鄉○○路與昌發街12巷路口由周蔡玉珠所經營之資源回收場內，
    扣得已遭丙○○於同月9 日下午3 至4 時許，以9500元之價
    格讓售與周蔡至珠之上開遭竊贓物8.5 箱，並經丁○○帶同
    於高雄縣仁武鄉中華村中華橋下疏洪道下扣得贓物0.5 箱。
三、案經高雄縣政府警察局仁武分局、高雄市政府警察局楠梓分
    局、高雄市政府警察局小港分局報告臺灣高雄地方法院檢察
    署檢察官偵查起訴。
    理  由
壹、程序方面
    按被告以外之人於審判外之言詞或書面陳述，除法律有規定
    者外，不得作為證據，刑事訴訟法第159 條第1 項固定有明
    文。惟被告以外之人於審判外之陳述，雖不符同法第159 條
    之1 至之4 之規定，而經當事人於審判程序同意作為證據，
    法院審酌該言詞陳述或書面陳述作成時之情況，認為適當者
    ，亦得為證據，同法第159 條之5 亦有明文。查本案共同被
    告丁○○於警詢就戊○○涉案部分之陳述、證人周蔡玉珠、
    蕭錦璋、李鴻順、庚○○、己○○警詢之陳述，為審判外之
    陳述而屬傳聞證據，暨其他相關具傳聞性質之證據資料，公
    訴人及被告2 人就相關部分於本院準備程序及審判程序中對
    於前述證人於偵查中之證述暨其他相關具傳聞性質之證據資
    料之證據能力，均表示同意作為證據。本院審酌證人陳述及
    證據資料作成時之情況，核無違法取證或其他瑕疵，認為以
    之作為證據為適當，上開證人於審判外之陳述及相關證據資
    料，自得做為證據，合先敘明。
貳、實體部分
一、被告甲○○部分
  (一)上開事實，業據被告甲○○坦認不諱，核與證人即同案被告
    丁○○、丙○○、證人蕭錦璋、李鴻順、庚○○之警詢陳述
    相符，復有扣押筆錄、扣押物品目錄表、秤量傳票影本2 張
    、照片8 張、車輛協尋報案單、尋獲證明單、贓物認領保管
    單2 張在卷足憑。被告甲○○雖抗辯於竊取上開車輛時，一
    字型起子已插在該車之電門上，自非攜帶兇器竊盜，應屬普
    通竊盜云云。按刑法第321 條第1 項第3 款之攜帶兇器加重
    竊盜罪，係以行為人攜帶兇器竊盜為其加重條件，此所謂兇
    器，其種類並無限制，凡客觀上足對人之生命、身體、安全
    構成威脅，具有危險性之兇器均屬之，且祇須行竊時攜帶此
    種具有危險性之兇器為已足，並不以攜帶之初有行兇之意圖
    為必要（最高法院79年台上字第5253號判例參照）；查被告
    於犯罪現場以插於電門之一字型起子，持以起動上開車輛，
    則該一字型起子已在被告甲○○之實力支配下，而該一字型
    起子既係金屬材質而質地堅硬，其形狀有銳角，若持以行兇
    ，客觀上足以對人之身體、生命構成威脅，當均屬刑法第32
    1 條第1 項第3 款所稱兇器之一種。是核被告甲○○此部分
    所為，自屬係犯刑法第321 條第1 項第3 款之攜帶凶器竊盜
    罪，從而被告甲○○上開抗辯，尚無足採。本件事證明確，
    被告甲○○犯行足堪認定，應依法論科。
  (二)核被告甲○○就事實欄一(一)之犯行，係犯刑法第321 條第1
    項4 款之結夥竊盜罪；就事實欄一(二)之犯行，係犯刑法第32
    1 條第1 項第3 款攜帶兇器竊盜罪；就事實欄一(三)之犯行，
    係犯刑法第320 條第1 項普通竊盜罪。又被告甲○○與丁○○及丙○○就事實欄一(一)之犯行及被告甲○○及丙○○就事
    實欄一(三)之犯行，有犯意之聯絡及行為之分擔，應論以共同
    正犯。被告甲○○所為事實欄一(一)、(二)、(三)之3 件竊盜犯行
    ，犯意各別，行為互殊，應予分論併罰。再查被告有如事實
    欄所載之前案科刑及執行紀錄，有卷附臺灣高等法院被告前
    案紀錄表可按，其受有期徒刑之執行完畢，5 年以內故意再
    犯有期徒刑以上之罪，為累犯，應依刑法第47條第1 項之規
    定，分別加重其刑。爰審酌被告甲○○不思正途，隨意竊取
    他人之物品，對社會治安之危害不輕，毫無尊重他人所有物
    之體認，欠缺法紀觀念，及其犯罪動機、目的、犯罪後坦承
    犯行等一切情狀，分別量處如主文所示之刑。被告甲○○上
    開犯罪時間在96年4 月24日以前，所犯為刑法第320 條第1
    項、第321 條第1 項第3 、4 款之罪，合於減刑條件，爰依
    中華民國96年罪犯減刑條例第2 條第1 項第3 款、第7 條規
    定，減為如主文所示之刑，並定其應執行之刑。
  (三)被告甲○○持以竊取上開車輛所用之一字型起子，為被害人
    庚○○所有，業據庚○○陳述在卷，自不得諭知沒收，併予
    敘明。
二、被告戊○○部分
  (一)訊據被告戊○○坦承伊於96年1 月6 日下午4 時騎乘上開機
    車，搭載丁○○至丙○○住處，丁○○搬走2 箱鎳鉻合金焊
    條，並由被告戊○○騎上開機車載丁○○搬回住處乙情，惟
    矢口否認有何收受贓物之犯行，辯稱：搬回住處時尚不知上
    開焊條為贓物云云。經查：證人即被告戊○○之胞兄丁○○
    於本院固證稱：戊○○並不知贓云云，惟證人丁○○於偵查
    中曾證稱：戊○○明知其為贓物等語（見偵2342卷第55頁）
    ，且於本院審判中亦證稱：當天由被告戊○○騎車經過朝陽
    路時，戊○○亦有看到銲條等語（見本院卷第169 頁），而
    戊○○亦供稱「當日曾見丁○○去翻大貨車帆布」，足見戊○○明知上開銲條並非丁○○之物，又丁○○當時係在家中
    幫忙，從事食品加工之工作，工作上均用不到銲條，被告戊○○既已與丁○○一同發現上開銲條，不久又搭載丁○○至
    丙○○住處搬走上開銲條，則被告自應知悉上開銲條為為丁○○所竊取者，從而被告戊○○辯稱與丁○○去搬上開銲條
    時不知係贓物乙情，無足採信。本件事證明確，被告犯行洵
    堪認定，應依法論科。
  (二)核被告戊○○所為係犯刑法第349 條第1 項收受贓物罪。又
    被告有犯罪事實欄所載之前案科刑及執行紀錄，有臺灣高等
    法院被告全國前案紀錄表在卷可證，其受有期徒刑之執行完
    畢，5 年以內故意再犯有期徒刑以上之罪，為累犯，應依刑
    法第47條第1 項之規定加重其刑。爰審酌被告任意收受贓物
    ，助長竊盜惡行及犯罪後猶飾詞圖卸刑責，缺乏悔意等一切
    情狀，量處如主文所示之刑。又被告戊○○上開犯罪時間在
    96 年4月24日以前，所犯為刑法第349 條第1 項之罪，合於
    減刑條件，爰依中華民國96年罪犯減刑條例第2 條第1 項第
    3 款、第7 條規定，減為如主文所示之刑。又「犯最重本刑
    為五年以下有期徒刑以下之刑之罪，依本條例規定減為六月
    以下有期徒刑、拘役者，應於為減刑裁判時，併諭知易科罰
    金折算之標準。」同條例第9 條定有明文，且是否准於易科
    罰金及其關於易科罰金之折算標準，均應依原判決時，所應
    適用法律有關是否准於易科罰金及其折算標準定之（臺灣高
    等法院96年6 月29日刑事庭庭長會議決議參照），本件依上
    開條例減刑後為6 個月以下有期徒刑，茲審酌被告戊○○為
    國中畢業、無業、家庭經濟狀況為小康等情，諭知如主文所
    示之易科罰金折算標準。
據上論斷，依刑事訴訟法第273 條之1 第1 項、第299 條第1 項
前段，刑法第349 條第1 項、第320 條第1 項、第321 條第1 項
第3 、4 款、第28條、第41條第1 項前段、第47條第1 項、第51
條第5 款，中華民國96年罪犯減刑條例第2 條第1 項第3 款、第
7條 、第9 條，判決如主文。
本案經檢察官乙○○到庭執行職務。
中　　華　　民　　國　　96　　年　　8 　　月　　29　　日
                  刑事第十四庭  審判長法　官  蔡廣昇
                                      法  官  謝雨真
                                      法  官  施介元
以上正本證明與原本無異。
如不服本判決，應於判決送達後10日內，向本院提出上訴狀。
中　　華　　民　　國　　96　　年　　8 　　月　　29　　日
                                      書記官  謝群育
附錄本判決論罪科刑法條：
刑法第320條第1項
意圖為自己或第三人不法之所有，而竊取他人之動產者，為竊盜
罪，處5 年以下有期徒刑、拘役或5 百元以下罰金。
刑法第321條第1項第3、4款
犯竊盜罪而有左列情形之一者，處 6 月以上、 5 年以下有期徒
刑：
  三、攜帶兇器而犯之者。
  四、結夥三人以上而犯之者。
刑法第349條第1項
收受贓物者，處3 年以下有期徒刑、拘役或5 百元以下罰金。搬
運、寄藏、故買贓物或為牙保者，處5 年以下有期徒刑、拘役或
科或併科1 千元以下罰金。
